targa/proprietary/es_ES.aff
SFX ?orar órame orar
SFX ?orar óranos orar
SFX ?orrar órrame orrar
SFX ?orrar órranos orrar
SFX ?orrer órreme orrer
SFX ?orrer órrenos orrer
SFX ?otar ótame otar
SFX ?otar ótanos otar
SFX ?ubir úbeme ubir
SFX ?ubir úbenos ubir
SFX ?ucar úcame ucar
SFX ?ucar úcanos ucar
SFX ?uchar úchame uchar
SFX ?uchar úchanos uchar
SFX ?udar údame udar
SFX ?udar údanos udar
SFX ?ujar újame ujar
SFX ?ujar újanos ujar
SFX ?ullar úllame ullar
SFX ?ullar úllanos ullar
SFX ?ulpar úlpame ulpar
SFX ?ulpar úlpanos ulpar
SFX ?ultar últame ultar
SFX ?ultar últanos ultar
SFX ?unciar únciame unciar
SFX ?unciar úncianos unciar
SFX ?untar úntame untar
SFX ?untar úntanos untar
SFX ?upar úpame upar
SFX ?upar úpanos upar
SFX ?urar úrame urar
SFX ?urar úranos urar
SFX ?urgar úrgame urgar
SFX ?urgar úrganos urgar
SFX ?usar úsame usar
SFX ?usar úsanos usar
SFX ?uscar úscame uscar
SFX ?uscar úscanos uscar

SFX ?Y 84
SFX ?abar ábale abar
SFX ?abar ábales abar
SFX ?r dle r
SFX ?r dles r
SFX ?ablar áblale ablar
SFX ?ablar áblales ablar
SFX ?acar ácale acar
SFX ?acar ácales acar
SFX ?adir ádele adir
SFX ?adir ádeles adir
SFX ?ajar ájale ajar
SFX ?ajar ájales ajar
SFX ?ambiar ámbiale ambiar
SFX ?ambiar ámbiales ambiar
SFX ?antar ántale antar
SFX ?antar ántales antar
SFX ?apar ápale apar
SFX ?apar ápales apar
SFX ?arir árele arir
SFX ?arir áreles arir
SFX ?arrar árrale arrar
SFX ?arrar árrales arrar
SFX ?egar égale egar
SFX ?egar égales egar
SFX ?eglar églale eglar
SFX ?eglar églales eglar
SFX ?ejar éjale ejar
SFX ?ejar éjales ejar
SFX ?entar éntale entar
SFX ?entar éntales entar
SFX ?eñar éñale eñar
SFX ?eñar éñales eñar
SFX ?erar érale erar
SFX ?erar érales erar
SFX ?ercar ércale ercar
SFX ?ercar ércales ercar
SFX ?estar éstale estar
SFX ?estar éstales estar
SFX ?eter étele eter
SFX ?eter ételes eter
SFX ?evar évale evar
SFX ?evar évales evar
SFX ?icar ícale icar
SFX ?icar ícales icar
SFX ?iciar íciale iciar
SFX ?iciar íciales iciar
SFX ?igir ígele igir
SFX ?igir ígeles igir
SFX ?imar ímale imar
SFX ?imar ímales imar
SFX ?ingar íngale ingar
SFX ?ingar íngales ingar
SFX ?irar írale irar
SFX ?irar írales irar
SFX ?irmar írmale irmar
SFX ?irmar írmales irmar
SFX ?isar ísale isar
SFX ?isar ísales isar
SFX ?istar ístale istar
SFX ?istar ístales istar
SFX ?izar ízale izar
SFX ?izar ízales izar
SFX ?ocar ócale ocar
SFX ?ocar ócales ocar
SFX ?onar ónale onar
SFX ?onar ónales onar
SFX ?onder óndele onder
SFX ?onder óndeles onder
SFX ?orar órale orar
SFX ?orar órales orar
SFX ?uchar úchales uchar
SFX ?uchar úchale uchar
SFX ?udar údales udar
SFX ?udar údale udar
SFX ?ultar últales ultar
SFX ?ultar últale ultar
SFX ?umir úmeles umir
SFX ?umir úmele umir
SFX ?unciar únciales unciar
SFX ?unciar únciale unciar
SFX ?untar úntales untar
SFX ?untar úntale untar
SFX ?uscar úscales uscar
SFX ?uscar úscale uscar

SFX ?Y 264
SFX ?adir ádemela adir
SFX ?adir ádemelas adir
SFX ?adir ádemelo adir
SFX ?adir ádemelos adir
SFX ?adir ádenosla adir
SFX ?adir ádenoslas adir
SFX ?adir ádenoslo adir
SFX ?adir ádenoslos adir
SFX ?adir ádesela adir
SFX ?adir ádeselas adir
SFX ?adir ádeselo adir
SFX ?adir ádeselos adir
SFX ?ir ídmela ir
SFX ?ir ídmelas ir
SFX ?ir ídmelo ir
SFX ?ir ídmelos ir
SFX ?ir ídnosla ir
SFX ?ir ídnoslas ir
SFX ?ir ídnoslo ir
SFX ?ir ídnoslos ir
SFX ?ir ídsela ir
SFX ?ir ídselas ir
SFX ?ir ídselo ir
SFX ?ir ídselos ir
SFX ?ambiar ámbiamela ambiar
SFX ?ambiar ámbiamelas ambiar
SFX ?ambiar ámbiamelo ambiar
SFX ?ambiar ámbiamelos ambiar
SFX ?ambiar ámbianosla ambiar
SFX ?ambiar ámbianoslas ambiar
SFX ?ambiar ámbianoslo ambiar
SFX ?ambiar ámbianoslos ambiar
SFX ?ambiar ámbiasela ambiar
SFX ?ambiar ámbiaselas ambiar
SFX ?ambiar ámbiaselo ambiar
SFX ?ambiar ámbiaselos ambiar
SFX ?ar ádmela ar
SFX ?ar ádmelas ar
SFX ?ar ádmelo ar
SFX ?ar ádmelos ar
SFX ?ar ádnosla ar
SFX ?ar ádnoslas ar
SFX ?ar ádnoslo ar
SFX ?ar ádnoslos ar
SFX ?ar ádsela ar
SFX ?ar ádselas ar
SFX ?ar ádselo ar
SFX ?ar ádselos ar
SFX ?ancar áncamela ancar
SFX ?ancar áncamelas ancar
SFX ?ancar áncamelo ancar
SFX ?ancar áncamelos ancar
SFX ?ancar áncanosla ancar
SFX ?ancar áncanoslas ancar
SFX ?ancar áncanoslo ancar
SFX ?ancar áncanoslos ancar
SFX ?ancar áncasela ancar
SFX ?ancar áncaselas ancar
SFX ?ancar áncaselo ancar
SFX ?ancar áncaselos ancar
SFX ?antar ántamela antar
SFX ?antar ántamelas antar
SFX ?antar ántamelo antar
SFX ?antar ántamelos antar
SFX ?antar ántanosla antar
SFX ?antar ántanoslas antar
SFX ?antar ántanoslo antar
SFX ?antar ántanoslos antar
SFX ?antar ántasela antar
SFX ?antar ántaselas antar
SFX ?antar ántaselo antar
SFX ?antar ántaselos antar
SFX ?anzar ánzamela anzar
SFX ?anzar ánzamelas anzar
SFX ?anzar ánzamelo anzar
SFX ?anzar ánzamelos anzar
SFX ?anzar ánzanosla anzar
SFX ?anzar ánzanoslas anzar
SFX ?anzar ánzanoslo anzar
SFX ?anzar ánzanoslos anzar
SFX ?anzar ánzasela anzar
SFX ?anzar ánzaselas anzar
SFX ?anzar ánzaselo anzar
SFX ?anzar ánzaselos anzar
SFX ?asar ásamela asar
SFX ?asar ásamelas asar
SFX ?asar ásamelo asar
SFX ?asar ásamelos asar
SFX ?asar ásanosla asar
SFX ?asar ásanoslas asar
SFX ?asar ásanoslo asar
SFX ?asar ásanoslos asar
SFX ?asar ásasela asar
SFX ?asar ásaselas asar
SFX ?asar ásaselo asar
SFX ?asar ásaselos asar
SFX ?ear éamela ear
SFX ?ear éamelas ear
SFX ?ear éamelo ear
SFX ?ear éamelos ear
SFX ?ear éanosla ear
SFX ?ear éanoslas ear
SFX ?ear éanoslo ear
SFX ?ear éanoslos ear
SFX ?ear éasela ear
SFX ?ear éaselas ear
SFX ?ear éaselo ear
SFX ?ear éaselos ear
SFX ?eder édemela eder
SFX ?eder édemelas eder
SFX ?eder édemelo eder
SFX ?eder édemelos eder
SFX ?eder édenosla eder
SFX ?eder édenoslas eder
SFX ?eder édenoslo eder
SFX ?eder édenoslos eder
SFX ?eder édesela eder
SFX ?eder édeselas eder
SFX ?eder édeselo eder
SFX ?eder édeselos eder
SFX ?er édmela er
SFX ?er édmelas er
SFX ?er édmelo er
SFX ?er édmelos er
SFX ?er édnosla er
SFX ?er édnoslas er
SFX ?er édnoslo er
SFX ?er édnoslos er
SFX ?er édsela er
SFX ?er édselas er
SFX ?er édselo er
SFX ?er édselos er
SFX ?eer éemela eer
SFX ?eer éemelas eer
SFX ?eer éemelo eer
SFX ?eer éemelos eer
SFX ?eer éenosla eer
SFX ?eer éenoslas eer
SFX ?eer éenoslo eer
SFX ?eer éenoslos eer
SFX ?eer éesela eer
SFX ?eer éeselas eer
SFX ?eer éeselo eer
SFX ?eer éeselos eer
SFX ?egar égamela egar
SFX ?egar égamelas egar
SFX ?egar égamelo egar
SFX ?egar égamelos egar
SFX ?egar éganosla egar
SFX ?egar éganoslas egar
SFX ?egar éganoslo egar
SFX ?egar éganoslos egar
SFX ?egar égasela egar
SFX ?egar égaselas egar
SFX ?egar égaselo egar
SFX ?egar égaselos egar
SFX ?ejar éjamela ejar
SFX ?ejar éjamelas ejar
SFX ?ejar éjamelo ejar
SFX ?ejar éjamelos ejar
SFX ?ejar éjanosla ejar
SFX ?ejar éjanoslas ejar
SFX ?ejar éjanoslo ejar
SFX ?ejar éjanoslos ejar
SFX ?ejar éjasela ejar
SFX ?ejar éjaselas ejar
SFX ?ejar éjaselo ejar
SFX ?ejar éjaselos ejar
SFX ?eñar éñamela eñar
SFX ?eñar éñamelas eñar
SFX ?eñar éñamelo eñar
SFX ?eñar éñamelos eñar
SFX ?eñar éñanosla eñar
SFX ?eñar éñanoslas eñar
SFX ?eñar éñanoslo eñar
SFX ?eñar éñanoslos eñar
SFX ?eñar éñasela eñar
SFX ?eñar éñaselas eñar
SFX ?eñar éñaselo eñar
SFX ?eñar éñaselos eñar
SFX ?eter étemela eter
SFX ?eter étemelas eter
SFX ?eter étemelo eter
SFX ?eter étemelos eter
SFX ?eter étenosla eter
SFX ?eter étenoslas eter
SFX ?eter étenoslo eter
SFX ?eter étenoslos eter
SFX ?eter étesela eter
SFX ?eter éteselas eter
SFX ?eter éteselo eter
SFX ?eter éteselos eter
SFX ?ibir íbemela ibir
SFX ?ibir íbemelas ibir
SFX ?ibir íbemelo ibir
SFX ?ibir íbemelos ibir
SFX ?ibir íbenosla ibir
SFX ?ibir íbenoslas ibir
SFX ?ibir íbenoslo ibir
SFX ?ibir íbenoslos ibir
SFX ?ibir íbesela ibir
SFX ?ibir íbeselas ibir
SFX ?ibir íbeselo ibir
SFX ?ibir íbeselos ibir
SFX ?icar ícamela icar
SFX ?icar ícamelas icar
SFX ?icar ícamelo icar
SFX ?icar ícamelos icar
SFX ?icar ícanosla icar
SFX ?icar ícanoslas icar
SFX ?icar ícanoslo icar
SFX ?icar ícanoslos icar
SFX ?icar ícasela icar
SFX ?icar ícaselas icar
SFX ?icar ícaselo icar
SFX ?icar ícaselos icar
SFX ?inar ínamela inar
SFX ?inar ínamelas inar
SFX ?inar ínamelo inar
SFX ?inar ínamelos inar
SFX ?inar ínanosla inar
SFX ?inar ínanoslas inar
SFX ?inar ínanoslo inar
SFX ?inar ínanoslos inar
SFX ?inar ínasela inar
SFX ?inar ínaselas inar
SFX ?inar ínaselo inar
SFX ?inar ínaselos inar
SFX ?obrar óbramela obrar
SFX ?obrar óbramelas obrar
SFX ?obrar óbramelo obrar
SFX ?obrar óbramelos obrar
SFX ?obrar óbranosla obrar
SFX ?obrar óbranoslas obrar
SFX ?obrar óbranoslo obrar
SFX ?obrar óbranoslos obrar
SFX ?obrar óbrasela obrar
SFX ?obrar óbraselas obrar
SFX ?obrar óbraselo obrar
SFX ?obrar óbraselos obrar
SFX ?untar úntamelas untar
SFX ?untar úntamela untar
SFX ?untar úntamelos untar
SFX ?untar úntamelo untar
SFX ?untar úntanoslas untar
SFX ?untar úntanosla untar
SFX ?untar úntanoslos untar
SFX ?untar úntanoslo untar
SFX ?untar úntaselas untar
SFX ?untar úntasela untar
SFX ?untar úntaselos untar
SFX ?untar úntaselo untar
SFX ?urar úramelas urar
SFX ?urar úramela urar
SFX ?urar úramelos urar
SFX ?urar úramelo urar
SFX ?urar úranoslas urar
SFX ?urar úranosla urar
SFX ?urar úranoslos urar
SFX ?urar úranoslo urar
SFX ?urar úraselas urar
SFX ?urar úrasela urar
SFX ?urar úraselos urar
SFX ?urar úraselo urar

SFX ?Y 56
SFX ?egar iégala egar
SFX ?egar iégalas egar
SFX ?egar iégalo egar
SFX ?egar iégalos egar
SFX ?r dla r
SFX ?r dlas r
SFX ?r dlo r
SFX ?r dlos r
SFX ?ender iéndela ender
SFX ?ender iéndelas ender
SFX ?ender iéndelo ender
SFX ?ender iéndelos ender
SFX ?ensar iénsala ensar
SFX ?ensar iénsalas ensar
SFX ?ensar iénsalo ensar
SFX ?ensar iénsalos ensar
SFX ?entar iéntala entar
SFX ?entar iéntalas entar
SFX ?entar iéntalo entar
SFX ?entar iéntalos entar
SFX ?errar iérrala errar
SFX ?errar iérralas errar
SFX ?errar iérralo errar
SFX ?errar iérralos errar
SFX ?etar iétala etar
SFX ?etar iétalas etar
SFX ?etar iétalo etar
SFX ?etar iétalos etar
SFX ?iar íala iar
SFX ?iar íalas iar
SFX ?iar íalo iar
SFX ?iar íalos iar
SFX ?obar uébala obar
SFX ?obar uébalas obar
SFX ?obar uébalo obar
SFX ?obar uébalos obar
SFX ?ocer uécela ocer
SFX ?ocer uécelas ocer
SFX ?ocer uécelo ocer
SFX ?ocer uécelos ocer
SFX ?oltar uéltala oltar
SFX ?oltar uéltalas oltar
SFX ?oltar uéltalo oltar
SFX ?oltar uéltalos oltar
SFX ?olver uélvela olver
SFX ?olver uélvelas olver
SFX ?olver uélvelo olver
SFX ?olver uélvelos olver
SFX ?ontar uéntala ontar
SFX ?ontar uéntalas ontar
SFX ?ontar uéntalo ontar
SFX ?ontar uéntalos ontar
SFX ?ostrar uéstrala ostrar
SFX ?ostrar uéstralas ostrar
SFX ?ostrar uéstralo ostrar
SFX ?ostrar uéstralos ostrar

SFX ?Y 24
SFX ?ecer éceme ecer
SFX ?ecer écenos ecer
SFX ?r dme r
SFX ?r dnos r
SFX ?ender iéndeme ender
SFX ?ender iéndenos ender
SFX ?entar iéntame entar
SFX ?entar iéntanos entar
SFX ?errar iérrame errar
SFX ?errar iérranos errar
SFX ?etar iétame etar
SFX ?etar iétanos etar
SFX ?iar íame iar
SFX ?iar íanos iar
SFX ?oltar uéltame oltar
SFX ?oltar uéltanos oltar
SFX ?olver uélveme olver
SFX ?olver uélvenos olver
SFX ?ontar uéntame ontar
SFX ?ontar uéntanos ontar
SFX ?order uérdeme order
SFX ?order uérdenos order
SFX ?ostrar uéstrame ostrar
SFX ?ostrar uéstranos ostrar

SFX ?Y 20
SFX ?ecer écele ecer
SFX ?ecer éceles ecer
SFX ?r dle r
SFX ?r dles r
SFX ?egar iégale egar
SFX ?egar iégales egar
SFX ?ender iéndele ender
SFX ?ender iéndeles ender
SFX ?errar iérrale errar
SFX ?errar iérrales errar
SFX ?iar íale iar
SFX ?iar íales iar
SFX ?ogar uégale ogar
SFX ?ogar uégales ogar
SFX ?ontar uéntale ontar
SFX ?ontar uéntales ontar
SFX ?order uérdele order
SFX ?order uérdeles order
SFX ?ostrar uéstrale ostrar
SFX ?ostrar uéstrales ostrar

SFX ?Y 96
SFX ?ecer écemela ecer
SFX ?ecer écemelas ecer
SFX ?ecer écemelo ecer
SFX ?ecer écemelos ecer
SFX ?ecer écenosla ecer
SFX ?ecer écenoslas ecer
SFX ?ecer écenoslo ecer
SFX ?ecer écenoslos ecer
SFX ?ecer écesela ecer
SFX ?ecer éceselas ecer
SFX ?ecer éceselo ecer
SFX ?ecer éceselos ecer
SFX ?er édmela er
SFX ?er édmelas er
SFX ?er édmelo er
SFX ?er édmelos er
SFX ?er édnosla er
SFX ?er édnoslas er
SFX ?er édnoslo er
SFX ?er édnoslos er
SFX ?er édsela er
SFX ?er édselas er
SFX ?er édselo er
